# Quasi-equity loan

提问人：星空下的小米 时间：2019-06-03 23:21:54
请教陈版，如果之前确认的 Quasi equity loan 在下一年度从关联方那里收回了，那是作为长期股权投资的减少处理吗？还是先要转入往来？谢谢您

回答人：chenyiwei
一般 Quasi equity loan 也应当是作为应收款项列报的，不应直接确认为权益投资？
如果此前作为长期投资核算的，则首先判断当初认定为Quasi equity loan是否合理，如果合理，则先从长投成本转入往来，再按收回往来款处理。